臺灣高等法院高雄分院刑事判決　　　　　　　　　　九十三年度上訴字第五二號
　　上　訴　人　甲○○
　　即　被　告
右上訴人因搶奪案件，不服臺灣高雄地方法院九十三年度訴字第四八八號中華民國九
十三年三月三十一日第一審判決（起訴案號：臺灣高雄地方法院檢察署九十二年度偵
字第二○八五八號、移
院判決如左：
      主  文
原判決撤銷。
甲○○共同連續意圖為自己不法之所有，而搶奪他人之動產，處有期徒刑壹年陸月。
    事  實
一、甲○○意圖為自己不法之所有，基於概括之犯意，連續於：（一）九十三年一月
    七日下午八時三十分許，甲○○與一不詳姓名年籍之綽號「阿德」成年男子，共
    同搭乘機車在高雄市區內尋覓行搶對象，於翌（八日）凌晨一時三十分許，行經
    高雄市前鎮區○○○路三一０巷內，見丙○○將黑色環保袋置於其騎乘機車之腳
    踏板處，趁其不及防備之際，推由乘坐於機車後座之甲○○從左後方出手搶奪丙
    ○○之黑色環保袋乙只，內有現金新臺幣（下同）一百元、全民健康保險卡、印
    章、太陽眼鏡盒子、公事夾等物，得手後逃逸；嗣於同日凌晨一時三十八分許，
    甲○○與綽號「阿德」之人在高雄市前鎮區○○○路二一九巷內朋分贓物時，為
    路人乙○○目睹並報警循線查獲。（二）民國九十三年四月十四日上午八時許，
    甲○○騎機車途經高雄市○○區○○路一○一巷九號前，見張紋綺獨自在路上行
    走，趁其不備之際，自後方出手搶奪張紋綺之皮包一個（內有現金五百元、身分
    證一張、中信銀行、台新銀行、遠東銀行信用卡各一張、聯邦銀行信用卡三張、
    台新銀行、高雄銀行、合作金庫提款卡各一張、電話卡一張、高雄銀行支票一張
    ），得手後逃逸。（三）民國九十三年四月二十九日凌晨零時十分許，甲○○騎
    乘機車附載陶達聞，途經高雄市○○區○○路與忠孝路口，見余秀桃獨自在路上
    行走，趁其不備之際，推由機車後座之陶達聞自後方出手搶奪余秀桃之皮包一個
    （內有現金三千四百元、新加坡幣二百元、身分證二張、行動電話二支、數位相
    機一台），得手後為計程車司機黃崇銘發覺而報警在高雄市○○區○○路與仁愛
    街口逮獲。
二、案經高雄市政府警察局前鎮分局、新興分局移送臺灣高雄地方法院檢察署檢察官
    偵查起訴及移送併辦。
    理  由
一、訊據上訴人即被告甲○○對前開事實供承不諱，核與被害人丙○○、張紋綺、余
    秀桃所指訴情節相符，並經目擊證人乙○○、黃崇銘證述屬實，復有被害人丙○
    ○、余秀桃所簽具之贓物認領保管收據各一紙附卷可資佐證，被告上開自白核與
    事實相符，堪信為真實，本件事證明確，被告搶奪之犯行堪以認定。
二、核被告甲○○所為，係犯刑法第三百二十五條第一項之搶奪罪，被告甲○○就搶
    奪丙○○黑色環保袋部分，與不詳姓名年籍之綽號「阿德」之成年男子間，就搶
    奪余秀桃之皮包部分，與陶達聞間，分別有犯意聯絡與行為分擔，皆為共同正犯
    ；又被告甲○○先後三次搶奪犯行，時間緊接，犯罪構成要件相同，顯係基於概
    括犯意為之，應依連續犯之規定僅論以一罪並依法加重其刑；被告搶奪張紋綺、
    余秀桃皮包之犯行，雖未經公訴人起訴，惟此部分與起訴部分有連續犯之裁判上
    一罪關係，本院自得併予審判。
三、原審對被告甲○○予以論罪科刑，固非無見，惟查被告尚有搶奪張紋綺、余秀桃
    之皮包，已如前述，此部分原審未及併予審判，尚有未合，被告甲○○上訴意旨
    ，以原審量刑過重，雖無理由，惟原判決既有前述可議，仍屬無可維持，應由本
    院將原判決予以撤銷改判；審酌被告甲○○年輕氣盛，不思循正途謀取財富，竟
    起意行搶被害人等之財物，所為影響社會治安，且經原審宣判後猶繼續行搶二次
    ，顯見無悔意，量刑本不宜輕，念其犯後坦認犯行，態度良好等一切情狀，量處
    如主文第二項所示之刑。
據上論斷，應依刑事訴訟法刑事訴訟法第三百六十九條第一項前段、第三百六十四條
、第二百九十九條第一項前段，刑法第二十八條、第五十六條、第三百二十五條第一
項，判決如主文。
本案經檢察官陳國全到庭執行職務。
中      華      民      國    九十三    年      八      月      三      日
                              臺灣高等法院高雄分院刑事第七庭
                                  審判長法官  李春昌
                                        法官  莊飛宗
                                        法官  黃憲文
右正本證明與原本無異。
如不服本判決應於收受本判決後十日內向本院提出上訴書狀，其未述上訴理由者，
並得於提起上訴後十日內向本院補提理由書狀（均須按他造當事人之人數附繕本)「
切勿逕送上級法院」。
                                      書記官  黃英彥
中      華      民      國    九十三    年      八      月      三      日
附錄：本判決論罪科刑法條：
中華民國刑法第三百二十五條
(普通搶奪罪)
意圖為自己或第三人不法之所有，而搶奪他人之動產者，處六月以上五年
以下有期徒刑。
因而致人於死者，處無期徒刑或七年以上有期徒刑，致重傷者，處三年以
上十年以下有期徒刑。
第一項之未遂犯罰之。
